臺灣南投地方法院刑事判決　
                                      111年度訴緝字第8號
111年度訴緝字第9號
公  訴  人  臺灣南投地方檢察署檢察官 
被      告  陳嘉瑋



上列被告因詐欺案件，經檢察官提起公訴（109年度少連偵字第4
號、109年度少連偵字第64號、109年度偵字第2699號）暨追加起
訴(109年度偵字第3682號、109年度少連偵字第42號、110年度少
連偵字第4號、110年度少連偵字第13號)，被告於本院準備程序
中就被訴事實為有罪之陳述，經告以簡式審判程序之旨，並聽取
當事人之意見後，本院合議庭裁定由受命法官獨任依簡式審判程
序，判決如下：
    主  文
乙○○犯如附表三編號1至8「主文」欄所示之罪，各處如附表三編
號1至8「主文」欄所示之刑，應執行有期徒刑貳年，併科罰金新
臺幣參萬元，罰金如易服勞役，以新臺幣壹仟元折算壹日。
    事  實
一、乙○○、沈韋仲（業經本院以110年度訴字第145、147號判決)
    、少年趙○琛（民國00年0月生，真實姓名年籍詳卷)、賴○呈
    （92年7月生，真實姓名年籍詳卷)【少年趙○琛、賴○呈另由
    本院少年法庭審理，不在本件審理範圍】於108年12月間加入
    陳韋智、吳振坤等人所屬具有持續性、牟利性之結構性犯罪
    組織詐欺集團(下稱本案詐欺集團，乙○○參與犯罪組織部分
    另經臺灣臺中地方檢察署檢察官提起公訴），乙○○加入本案
    詐欺集團後擔任車手、收水等而從事本案詐欺集團分工，與
    陳韋智、吳振坤、沈韋仲、邱馻騰、少年賴○呈、鄭○綸、趙
    ○琛及其他詐欺集團成員，共同意圖為自己不法所有，基於3
    人以上共同詐欺取財及隱匿或掩飾特定詐欺取財犯罪所得去
    向之洗錢之犯意聯絡，由該詐欺集團不詳機房成員於如附表
    一編號1至4、附表二編號1至4所示詐欺時間，以如附表一編
    號1至4、附表二編號1至4所示詐欺方式詐欺如附表一編號1
    至4、附表二編號1至4所示之被害人，致其等陷於錯誤，依
    指示匯款如附表一編號1至4、附表二編號1至4所示金額至如
    附表一編號1至4、附表二編號1至4所示之人頭帳戶內。再由
    沈韋仲或少年趙○琛駕駛自用小客車搭載乙○○、邱馻騰、少
    年趙○琛、賴○呈或鄭○綸於如附表一編號1至4、附表二編號1
    至4所示時間、地點，前往自動櫃員機提領如附表一編號1至
    4、附表二編號1至4所示之款項得手，再將領得贓款交付詐
    欺集團上手，而隱匿其等詐欺所得之本質，去向所在。嗣於
    109年1月3日下午5時許，經警接獲通報疑有詐欺集團領款車
    手在超商提領詐欺贓款情事，循線調閱監視器畫面及車行紀
    錄，在南投縣○○鎮○○巷0號克明宮前攔查車號000-0000號車
    輛，查獲甫將詐欺贓款面交上手之沈韋仲、乙○○、少年趙○
    琛、賴○呈，而查悉上情。
二、案經李金得、黃定達、甲○○、戊○○、丁○○、丙○○訴由南投縣
    政府警察局移送；南投縣政府警察局竹山分局、集集分局、
    中興分局、草屯分局報告臺灣南投地方檢察署檢察官偵查起
    訴。
    理  由
壹、程序部分：
　　本案因適用簡式審判程序，相關證據取捨，不受傳聞法則的
    限制。
貳、實體方面：
一、上開犯罪事實，業據被告乙○○於本院準備程序及審理中坦承
    不諱，並有如附表一、二各編號「證據」欄所示之證據可佐
    ，上開證據與被告之自白互核均大致相符，足認被告之任意
    性自白與事實相符，堪信為真實。本案事證明確，被告之犯
    行堪以認定，應依法論科。
二、論罪科刑：
  ㈠核被告就附表一編號1至4、附表二編號1至4所為，均係犯刑
    法第339條之4第1項第2款之三人以上共同犯詐欺取財罪、洗
    錢防制法第14條第1項之一般洗錢罪。
　㈡附表一編號1、2，附表二編號2、4所示被害人遭詐欺後，雖
    有多次之匯款行為，惟彼此間獨立性極為薄弱，依一般社會
    健全觀念，均以視為數個舉動之接續施行，應合為包括之接
    續一行為評價。至被害人匯入款項，雖遭多次提領，惟此僅
    係車手接連提取行為，尚非屬刑法上之接續犯。
  ㈢被告主觀上既有參與詐欺犯罪之認識，客觀上又負責提領及
    轉交贓款而為本案詐欺集團詐欺取財犯行分工，雖僅負責整
    個犯罪行為中之一部分，惟其與本案詐欺集團其他詐欺成員
    間，顯係相互利用他人之行為，以達其犯罪目的，自應各就
    其等參與之犯行及本件詐欺集團所為共同負責，故被告與本
    案詐欺集團其他成員就附表一編號1至4、附表二編號1至4所
    示之犯行，具有犯意聯絡及行為分擔，均應依刑法第28條規
    定，論以共同正犯。
  ㈣被告所犯各次加重詐欺取財罪及一般洗錢罪，係以一行為同
    時觸犯2罪名，為想像競合犯，應依刑法第55條規定，從一
    重之加重詐欺取財罪處斷。被告就附表一編號1至4、附表二
    編號1至4所示各次犯行，犯意各別，行為互殊，應分論併罰
    。
　㈤檢察官固認被告與少年賴○呈、鄭○綸、趙○琛共同犯本案加重
    詐欺取財罪，應依兒童及少年福利與權益保障法第112條第1
    項前段規定，加重其刑。然查，被告係90年6月4日出生，其
    為本案犯行時雖滿18歲，但尚未滿20歲，非成年人，自無兒
    童及少年福利與權益保障法第112條第1項前段加重規定之適
    用，是檢察官此部分所認容有誤會。
　㈥想像競合犯之處斷刑，本質上係「刑之合併」。其所謂從一
    重處斷，乃將想像競合犯組成之評價上數罪，合併為科刑一
    罪，其所對應之刑罰，亦合併其評價上數罪之數法定刑，而
    為一個處斷刑。易言之，想像競合犯侵害數法益者皆成立犯
    罪，論罪時必須輕、重罪併舉論述，同時宣告所犯各罪名，
    包括各罪有無加重、減免其刑之情形，亦應說明論列，量刑
    時併衡酌輕罪部分量刑事由，評價始為充足，然後依刑法第
    55條前段規定「從一重處斷」，非謂對於其餘各罪可置而不
    論。因此，法院決定處斷刑時，雖以其中最重罪名之法定刑
    ，做為裁量之準據，惟於裁量其輕重時，仍應將輕罪合併評
    價在內（最高法院108年度台上字第4405號、第4408號判決
    意旨參照）。犯洗錢防制法第14、15條之罪，在偵查或審判
    中自白者，減輕其刑，洗錢防制法第16條第2項定有明文。
    被告於偵查及本院審理時就其所涉洗錢犯行，均坦承在卷，
    則被告就所涉洗錢防制法部分，合於上開減刑之規定，雖依
    照前揭罪數說明，被告就前開犯行係從一重論處刑法加重詐
    欺取財罪，然就前開被告於此部分想像競合輕罪得減刑部分
    ，本院於依照刑法第57條量刑時，併予審酌。
　㈦本院審酌：被告正值青年，不思循正途獲取收入，竟貪圖不
    法錢財，加入本案詐欺集團而為犯罪分工，製造金流斷點，
    加深檢警追查贓款之困難，使上游集團成員得以逍遙法外，
    所為嚴重損害財產交易安全及社會經濟秩序，破壞人際間信
    任關係，造成告訴人財產損失及精神痛苦，價值觀念顯有偏
    差，所為殊值非難。惟其行為時年紀尚輕，仍未滿20歲，思
    慮欠周，且犯後坦承犯行。復考量被告加入上開詐欺集團擔
    任車手、收水，參與犯罪之程度難與幕後主導要角相提並論
    ，暨其自述高中畢業之教育程度，經濟狀況勉持，打零工維
    生，與朋友同住之家庭生活經濟狀況（參本院111訴緝第9號
    卷第114頁）等一切量刑事項，分別量處如附表三編號1至8
    「主文」欄所示之刑，並就罰金刑部分，均諭知易服勞役之
    折算標準。復衡酌被告本案所犯上開各罪之類型、情節、手
    段、侵害法益、相隔時間等因素，依各該罪合併後之不法內
    涵、罪責原則及合併刑罰所生效果等，定其有期徒刑及罰金
    刑之應執行刑如主文所示及就定刑後之罰金刑部分諭知易服
    勞役之折算標準。
三、沒收：
　㈠被告固稱約定可分得提領金額3%做為報酬，然尚未分得報酬
    等語(投警刑科偵0000000000卷第10頁)，且依卷附證據資料
    ，尚不足認被告為本案各詐欺犯行，已獲取犯罪所得，故本
    院不為犯罪所得沒收或追徵之諭知。另被告並非居於主導詐
    欺、洗錢犯罪之地位，本院認如對被告諭知沒收該等洗錢標
    的之財產，應有過苛，依刑法第38條之2第2項之規定，不予
    宣告沒收。
　㈡扣案如附表四編號4所示手機1支（含SIM卡1張）雖為被告所
    有，然被告稱該手機係其私人使用，並非供本案犯行所使用
    之工作機等語(見臺灣南投地方檢察署109年度偵字第3682號
    卷第123頁)，復無其他證據足證與本案相關，不予宣告沒收
    。
　㈢至扣案如附表四編號1至3、5至7所示之物，非被告所有，無
    證據證明與本案犯行相關，均不為沒收之宣告。
四、如不服本件判決，得自收受送達之翌日起20日內，表明上訴
    理由，向本院提起上訴狀（須附繕本）。
據上論斷，應依刑事訴訟法第273 條之1 第1 項、第299 條第1 
項前段，判決如主文。
本案經檢察官李英霆提起公訴暨追加起訴，檢察官林孟賢到庭執
行職務。
中　　華　　民　　國　　111 　年　　8 　　月　　23　　日
                        刑事第二庭    法  官  顏紫安
以上正本與原本無異。
如不服本判決應於收受送達後20日內向本院提出上訴書狀，並應
敘述具體理由；其未敘述上訴理由者，應於上訴期間屆滿後20日
內向本院補提理由書（均須按他造當事人之人數附繕本）「切勿
逕送上級法院」。
告訴人或被害人如對於本判決不服者，應具備理由請求檢察官上
訴，其上訴期間之計算係以檢察官收受判決正本之日期為準。
                                      書記官  劉芳竺
中　　華　　民　　國　　111 　年　　8 　　月　　24　　日
附錄本判決論罪科刑法條：
洗錢防制法第14條
有第二條各款所列洗錢行為者，處7 年以下有期徒刑，併科新臺
幣5 百萬元以下罰金。
前項之未遂犯罰之。
前二項情形，不得科以超過其特定犯罪所定最重本刑之刑。
刑法第339條之4
犯第339條詐欺罪而有下列情形之一者，處1 年以上7 年以下有
期徒刑，得併科1 百萬元以下罰金：
一、冒用政府機關或公務員名義犯之。
二、三人以上共同犯之。
三、以廣播電視、電子通訊、網際網路或其他媒體等傳播工具，
　　對公眾散布而犯之。
前項之未遂犯罰之。

附表一：
編號 被害人 ／告訴人 詐騙手法 被害人匯款之時間、金額（新臺幣）及帳戶 提領人、地點及金額（新臺幣） 共犯 證據 1 李金得 詐欺集團成員於109年1月2日16時20分致電李金得，佯稱友人「添福」，因要購買法拍屋，需向其借款云云，致李金得陷於錯誤，於右列時間匯款至右列帳戶。 ①109年1月3日10時50分匯入15萬元至鐘冠宇郵局00000000000000000號帳戶； ②同日14時35分匯入15萬元至鐘冠宇上開帳戶 乙○○於 ①109年1月3日11時12分在南投縣○○鎮○○路○○00000號提領6萬 ②同日11時13分在上開地點提領6萬元 ③同日11時15分在上開地點提領元3萬元 沈韋仲（開車） 趙○琛（收水） 賴○呈（同車）  1.告訴人李金得於警詢之證述（警二卷第25至27頁） 2.郵政匯款申請書2張（警二卷第33至34頁） 3.提領影像照片3張（警二卷第62至63頁） 4.告訴人李金得報案相關資料（警二卷第28至32頁） 5.丟包提領贓款時序表及現場照片7張（警一卷第156至159頁） 2 蔡志杰 詐欺集團成員於109年1月2日12時42分致電蔡志杰，佯稱友人「王建勛」，因公司週轉不靈，需向其借款云云，致蔡志杰陷於錯誤，於右列時間匯款至右列帳戶。 ①109年1月3日12時40分匯入10萬元至郭子渝渣打銀行00000000000000000號帳戶 ②同日12時41分匯入5萬元至郭子渝上開帳戶 ③同日14時5分匯入5萬元至郭子渝上開帳戶 乙○○於 ①109年1月3日12時54分在南投縣○○鎮○○路000號集集農會提領2萬元 ②同日12時55分在上開地點提領2萬元 ③同日12時55分在上開地點提領2萬元 ④同日13時27分在南投縣○○鄉○○路00○00號萊爾富提領2萬元 ⑤同日13時28分在上開地點提領2萬元 ⑥同日13時32分在南投縣○○鄉○○路0000號全聯提領2萬元 ⑦同日13時33分在上開地點提領2萬元 ⑧同日13時34分在上開地點提領1萬元 沈韋仲（開車） 趙○琛（收水） 賴○呈（同車） 1.被害人蔡志杰於警詢之證述（警二卷第36至38頁） 2.網路轉帳資料（警二卷第43頁） 3.乙○○提領影像時序表及照片31張（警一卷第40頁；警二卷第52至55頁、57至61頁） 4.賴○呈提領影像時序表及照片19張（偵一卷第49至51、79至81頁） 5.渣打國際商業銀行股份有限公司109年1月8日渣打商銀字第1090000476號函暨檢附郭子渝開戶基本資料及交易明細（偵一卷第75至77頁） 6.被害人蔡志杰報案相關資料（警二卷第39至41頁、偵一卷第71至74頁） 7.丟包提領贓款時序表及現場照片7張（警一卷第156至159頁）     賴○呈於 ①109年1月3日14時27分在南投縣南投市彰南路三段53行全家提領2萬元 ②109年1月3日14時28分在上開地點提領2萬元 ③109年1月3日14時41分在南投縣○○市○○路000號OK提領1萬元 沈韋仲（開車） 趙○琛（收水） 乙○○（同車）  3 邱創貝 詐欺集團成員於109年1月3日前某時，向邱創貝佯稱為友人「周冠成」，因生意周轉，需向其借款云云，致邱創貝陷於錯誤，於右列時間匯款至右列帳戶。   109年1月3日匯入36萬元至廖晏汝台北富邦永和分行000000000000號帳戶   　  乙○○於 ①109年1月3日11時52分在南投縣○○鎮○○路00○0號統一超商集利門市提領2萬元 ②109年1月3日12時10分在南投縣○○鎮○○路00號全家金集店提領2萬元 沈韋仲（開車） 趙○琛（收水） 賴○呈（同車） 1.被害人邱創貝於警詢之證述（偵一卷第106至107頁） 2.監視器照片8張（警一卷第36至38頁） 3.台北富邦商業銀行股份有限公司永和分行109年8月31日北富銀永和字第1090000041號函暨檢附廖晏汝開戶基本資料及交易明細（警三卷第111至116頁） 4.臺灣南投地方檢察署110年1月13日辦案公務電話紀錄表（偵一卷第140頁） 5.丟包提領贓款時序表及現場照片7張（警一卷第156至159頁）     賴○呈於109年1月3日11時58分在南投縣○○鎮○○路00○0號統一超商集利門市提領2萬元 沈韋仲（開車） 趙○琛（收水） 乙○○（同車）  4 黃定達 該詐欺集團成員於109年1月1日前某日，在網路「Carousell旋轉拍賣」平臺上刊登販賣「Cartier卡地亞18K白金love系列雙環滿鉆項鍊」之虛假訊息，黃定達見該訊息，再與該詐騙集團成員聯繫後，致黃定達陷於錯誤，於右列時間匯款至右列帳戶。 109年1月3日12時15分匯款2萬8000元至郭子渝台新銀行00000000000000000號帳戶   賴○呈於 ①109年1月3日12時42分在南投縣○○鎮○○路00號全家金集店提領2萬元 ②109年1月3日12時42分在上開地點提領8000元 沈韋仲（開車） 趙○琛（收水） 乙○○（同車） 1.告訴人黃定達於警詢之證述（偵一卷第108至111頁） 2.土地銀行自動櫃員機交易明細表1張（偵一卷第127頁） 3.監視器照片2張（警一卷第39頁） 4.告訴人黃定達報案相關資料（偵一卷第112至119頁） 5.丟包提領贓款時序表及現場照片7張（警一卷第156至159頁） 
【附表一卷宗對照表】
                          卷宗全名 簡稱 南投縣政府警察局竹山分局投竹警偵字第1090000232號刑案偵查卷宗 警一卷 南投縣政府警察局集集分局投集警偵字第1090007163號刑案偵查卷宗 警二卷 南投縣政府警察局投警刑科偵字第1090052540號刑案偵查卷宗 警三卷 臺灣南投地方檢察署109年度少連偵字第4號偵查卷宗卷 偵一卷 臺灣南投地方檢察署109年度偵字第2699號偵查卷宗卷 偵二卷 臺灣南投地方檢察署109年度少連偵字第64號偵查卷宗卷 偵三卷 臺灣南投地方法院110年度訴字第147號刑事卷宗 院卷 臺灣南投地方法院111年度訴緝字第9號刑事卷宗 訴緝卷 
附表二：
編號 被害人 ／告訴人 詐騙手法 被害人匯款之時間、金額（新臺幣）及帳戶 提領人、地點及金額（新臺幣） 共犯 證據 1 甲○○ 詐欺集團成員於108年12月30日14時致電甲○○配偶，佯稱為姪子「溫建楓」，因支票到期，剛結婚買東西須用支票付款云云，致甲○○陷於錯誤，於右列時間匯款至右列帳戶。 108年12月30日14時54分匯入15萬元至蕭晴台新銀行00000000000000000號帳戶 邱馻騰分別於 ①108年12月30日16 時20分在南投縣○○市○○路000號統一超商興荷門市ATM提領2萬元 ②同日16時25分至16時29分在南投縣○○市○○○路00號統一超商龍辰門市ATM分別提領2萬元、2萬元、2萬元、2萬元 ③同日16時23分至16時37分在南投縣○○市○○路0號全家中興店ATM分別提領2萬元、2萬元、1萬元 陳韋智(指揮) 趙○琛(開車) 乙○○(收水)  1.告訴人甲○○於警詢之證述(警   一卷第17至18頁) 2.玉山銀行匯款申請書(警一卷第27頁) 3.提領一覽表(偵一卷第6頁) 4.監視器照片11張、提領影像照片11張(偵一卷第19至29頁) 5.00000000000000000號帳戶提領熱點資料、交易明細（警一卷第50至52頁） 6.告訴人甲○○報案相關資料（警一卷第16、19至26頁）  2 戊○○ 詐欺集團成員於108年12月31日20時致電戊○○，佯稱為101原創網站客服，因帳戶誤設自動扣款云云，致戊○○陷於錯誤，於右列時間匯款至右列帳戶。 於108年12月31日20時47分、21時15分，分別匯入2萬9985元、2萬9985元至許䕒予郵局0000000000000000000號帳戶 乙○○於108年12月31日20時54分、20時55分，分別提領2萬元、9000元 陳韋智(指揮) 沈韋仲(開車及收水)  1.告訴人戊○○於警詢之證述(警   三卷第25-27頁) 2.自動櫃員機交易明細表2張(警三卷第34頁) 3.提領影像照片6張、監視器照片10張(警三卷第39至46頁) 4.第一商業銀行帳號000-00000000000交易明細一覽表(警三卷第47頁)　 5.告訴人戊○○報案相關資料（警三卷第28至33、36至38頁）　     鄭○綸於108年12月31日21時33分、21時34分在南投縣○○市○○路00號，分別提領2萬元、1萬元 陳韋智(指揮) 沈韋仲(開車及收水)  3 丁○○ 詐欺集團成員於108年12月30日12時致電丁○○，佯稱為姪子「鄭弘宜」，因人在外地戶頭錢不夠，需匯錢至朋友支票帳戶云云，致丁○○陷於錯誤，於右列時間匯款至右列帳戶。    108年12月30日13時29分匯入15萬元至蕭晴郵局00000000000000000號帳戶 乙○○分別於 ①108年12月30日13時47分至13時51分在南投縣○○鎮○○路000號全家草狀元店ATM分別提領2萬5元共5筆 ②同日13時55分至13時57分在南投縣○○鎮○○○路000號統一超商鴻寶門市ATM分別提領2萬5元2筆、1萬5元共3筆 陳韋智(指揮) 趙○琛(開車) 1.告訴人丁○○於警詢之證述(警   二卷第13至16頁) 2.提領詐欺贓款明細（警二卷第5頁） 3.提領影像照片2張（警二卷第6頁） 4.帳戶個資檢視、交易明細資料（警二卷第10至11頁） 5.告訴人丁○○報案相關資料（警二卷第12、17至19頁） 4 丙○○ 詐欺集團成員於109年1月2日20時2分致電丙○○，佯稱為陽信銀行商店街財物長，因信用卡紅利簽收錯誤導致連續扣款云云，致丙○○陷於錯誤，於右列時間匯款至右列帳戶。 109年1月2日22時14分至翌日0時54分分別匯入3萬元、2萬9000元、2萬9985元、2萬9985元、2萬9985元、2萬9000元、3萬元共7筆20萬7955元至郭子渝台新銀行00000000000000000號帳戶        乙○○分別於 ①109年1月2日22時24分、22時25分在南投縣草屯鎮新豐路351統一超商稻豐門市ATM分別提領2萬元、2萬元 ②同日22時29分在南投縣○○鎮○○路000號萊爾富南投稻香店ATM提領1萬8000元 ③同日22時42分、22時43分在南投縣○○鎮○○街000號統一超商敦和門市ATM提領2萬元、1萬元 ④翌日0時9分在南投縣○○鎮○○路000號全家草屯金安全店ATM提領3萬元 ⑤翌日0時57分至0時59分在南投縣○○鎮○○路0000號統一超商登瀛門市ATM提領2萬元、2萬元、2萬元 ⑥翌日1時至1時1分在南投縣○○鎮○○路0000號萊爾富南投投家店ATM提領2萬元、9000元 陳韋智(指揮) 沈韋仲(開車) 趙○琛(收水) 1.告訴人丙○○於警詢之證述(警   二卷第23至26頁) 2.提領詐欺贓款明細（警二卷第5頁） 3.提領影像照片6張（警二卷第7至9頁） 4.帳戶個資檢視、交易明細資料（警二卷第20至21頁） 5.告訴人郵局帳戶交易明細（警二卷第29頁）　 6.告訴人丙○○報案相關資料（警二卷第22、27至28、30頁）   
【附表二卷宗對照表】
                          卷宗全名 簡稱 南投縣政府警察局中興分局投興警偵字第1090005172號刑案偵查卷宗 警一卷 南投縣政府警察局草屯分局投草警偵字第1090015440號刑案偵查卷宗 警二卷 南投縣政府警察局投警刑科偵字第1090067306號刑案偵查卷宗 警三卷 南投縣政府警察局投警刑科偵字第11000005157號刑案偵查卷宗 警四卷 臺灣南投地方檢察署109年度少連偵字第42號偵查卷宗卷 偵一卷 臺灣南投地方檢察署109年度偵字第3682號偵查卷宗卷 偵二卷 臺灣南投地方檢察署110年度少連偵字第4號偵查卷宗卷 偵三卷 臺灣南投地方檢察署110年度少連偵字第13號偵查卷宗卷 偵四卷 臺灣南投地方法院110年度訴字第145號刑事卷宗 院卷 臺灣南投地方法院111年度訴緝字第8號刑事卷宗 訴緝卷 
附表三：
編號 犯罪事實 被害人/告訴人  主文 1 如附表一編號1 李金得 陳嘉偉犯三人以上共同詐欺取財罪，處有期徒刑壹年參月，併科罰金新臺幣捌仟元，罰金如易服勞役，以新臺幣壹仟元折算壹日。 2 如附表一編號2 蔡志杰 陳嘉偉犯三人以上共同詐欺取財罪，處有期徒刑壹年參月，併科罰金新臺幣捌仟元，罰金如易服勞役，以新臺幣壹仟元折算壹日。 3 如附表一編號3 邱創貝 陳嘉偉犯三人以上共同詐欺取財罪，處有期徒刑壹年參月，併科罰金新臺幣壹萬元，罰金如易服勞役，以新臺幣壹仟元折算壹日。 4 如附表一編號4 黃定達 陳嘉偉犯三人以上共同詐欺取財罪，處有期徒刑壹年壹月，併科罰金新臺幣參仟元，罰金如易服勞役，以新臺幣壹仟元折算壹日。 5 如附表二編號1 甲○○ 陳嘉偉犯三人以上共同詐欺取財罪，處有期徒刑壹年貳月，併科罰金新臺幣伍仟元，罰金如易服勞役，以新臺幣壹仟元折算壹日。 6 如附表二編號2 戊○○ 陳嘉偉犯三人以上共同詐欺取財罪，處有期徒刑壹年壹月，併科罰金新臺幣參仟元，罰金如易服勞役，以新臺幣壹仟元折算壹日。 7 如附表二編號3 丁○○ 陳嘉偉犯三人以上共同詐欺取財罪，處有期徒刑壹年貳月，併科罰金新臺幣伍仟元，罰金如易服勞役，以新臺幣壹仟元折算壹日。 8 如附表二編號4 丙○○ 陳嘉偉犯三人以上共同詐欺取財罪，處有期徒刑壹年參月，併科罰金新臺幣捌仟元，罰金如易服勞役，以新臺幣壹仟元折算壹日。 
附表四：
編號 物品名稱 數量 所有人 備註 1 IPHONE6手機（含門號0000-000000 SIM卡1張；IMEI：000000000000000） 1支 沈韋仲  2 IPHONE11手機（含門號0000-000000 SIM卡1張；IMEI：000000000000000、000000000000000） 1支 沈韋仲  3 遠傳SIM卡（序號：00000-000-0000-0000；門號0000-000000） 1張 沈韋仲  4 IPHONE6S手機（含門號0000-000000 SIM卡1張；IMEI：000000000000000） 1支 乙○○  5 IPHONE8PLUS手機（含門號0000-000000 SIM卡1張；IMEI：000000000000000） 1支 趙○琛  6 IPHONE6S手機（IMEI：000000000000000） 1支 趙○琛  7 三星手機（含門號0000-000000 SIM卡1張；IMEI：000000000000000、000000000000000） 1支 趙○琛